【裁判字號】    96,易,1351
【裁判日期】    970128
【裁判案由】    詐欺等
【裁判全文】
臺灣桃園地方法院刑事判決              96年度易字第1351號
公  訴  人  臺灣桃園地方法院檢察署檢察官
被      告  乙○○
                      樓
上列被告因詐欺等案件，經檢察官提起公訴（96年度偵字第2385
1 號），本院判決如下：
    主  文
乙○○意圖為自己不法之所有，以詐術使人將第三人之物交付，
處有期徒刑參月，如易科罰金，以新臺幣壹仟元折算壹日；又對
於公務員依法執行職務時，施強暴，處有期徒刑參月，如易科罰
金，以新臺幣壹仟元折算壹日。應執行有期徒刑伍月，如易科罰
金，以新臺幣壹仟元折算壹日。
    事  實
一、乙○○前於民國95年間因違反洗錢防制法案件，經本院以94
    年度訴字第2088號判處有期徒刑4 月，緩刑3 年，於95年5
    月29日確定。詎猶不知悔改，於緩刑期內復因缺錢花用，竟
    意圖為自己不法之所有，明知不認識任職於桃園縣楊梅鎮○
    ○○路○段304 號之「7-11便利商店」楊高門市之店長甲○
    ○，而於96年10月2 日上午7 時30分許，在上開便利商店向
    店員鄧祐鈞佯稱：伊認識店長，是店長的朋友，要跟店長調
    錢共新臺幣（下同）11,500元等語，並向店員鄧祐鈞借用店
    內電話，佯裝與店長通話，掛完電話後並對鄧祐鈞佯稱：店
    長快到了，店長請你先把錢給我等語，適該便利商店店長甲
    ○○到達商店門口，鄧祐鈞遂陷於錯誤，將店內零錢11,500
    元交付予乙○○，乙○○得手後即走出店外，嗣鄧祐鈞將上
    情告知甲○○後始知受騙，甲○○隨即追出店外並將乙○○
    帶回店內同時報警處理。桃園縣政府警察局楊梅分局草湳派
    出所於受理上開報案後，即派警員江國揚到場處理，詎乙○
    ○明知身著警察制服之江國揚係依法執行職務之公務員，竟
    基於妨害公務之犯意，於同日上午7 時50分許，在上開便利
    商店內，當場拒捕並與警員江國揚發生拉扯而施以強暴，致
    警員江國揚受有左手抓傷之傷害（傷害部分未據告訴）。
二、案經桃園縣政府警察局楊梅分局報請臺灣桃園地方法院檢察
    署檢察官偵查起訴。
    理  由
一、被告對於公訴人所提之證據資料及以下本院作為判斷依據之
    各項證據資料，均同意或不爭執其證據能力，本院審酌該等
    言詞供述及書面作成時之情況認為適當，均無不宜作為證據
    之情事，依刑事訴訟法第159 條之5 規定，均得作為證據，
    合先敘明。
二、訊之被告乙○○對於上開詐欺及妨害公務之犯罪事實，於本
    院審理時均坦承不諱。且被告關於上開詐欺犯罪事實之自白
    部分，核與證人鄧祐鈞、甲○○於警詢及偵訊之證述相符（
    偵查卷第18、20、77），並有贓物認領保管單1 紙、採證照
    片2 張在卷可佐（偵查卷第22、23頁）；而被告關於上開妨
    害公務犯罪事實之自白部分，亦與證人甲○○、江國揚於偵
    訊時之證述相符（偵查卷第77、80頁），並有診斷證明書1
    紙在卷可稽（偵查卷第25頁），足認被告上開自白確與事實
    相符，堪以採信。本件事證明確，被告上開詐欺及妨害公務
    之犯行洵堪認定，應依法論罪科刑。
三、核被告上開詐騙金錢之所為，係犯刑法第339 條第1 項詐欺
    取財罪；被告上開對警察施以強暴之所為，係犯刑法第135
    條第1 項之妨害公務罪。被告所犯上開二罪間，犯意各別，
    罪名不同，應分論併罰之。爰審酌被告前有犯罪紀錄，素行
    不良，因缺錢花用，竟設詞詐騙他人金錢，而於遭查獲後又
    與執行勤務之警員發生拉扯，藐視公權力之執行，並考量其
    犯罪之手段、生活狀況，智識程度及坦承上開犯罪等一切情
    狀，各量處如主文所示之刑，並定其應執行之刑，同時諭知
    易科罰金之折算標準。
據上論斷，應依刑事訴訟法第299 條第1 項前段，刑法第135 條
第1 項、第339 條第1 項、第51條第5 款、第41條第1 項前段，
刑法施行法第1 條之1 第1 項、第2 項前段，判決如主文。
本案經檢察官翁偉玲到庭執行職務。
中    華    民    國    97    年    1     月    28    日
                  刑事第七庭  審判長法  官  蕭世昌
                                    法  官  林惠霞
                                    法  官  劉為丕
上正本證明與原本無異。
如不服本判決，應於判決送達後10日內向本院提出上訴狀（應附
繕本），上訴於臺灣高等法院。
                                    書記官  顏美惠
中    華    民    國    97    年    1     月    30    日
附錄本案論罪科刑法條：
中華民國刑法第135條
（妨害公務執行及職務強制罪）
對於公務員依法執行職務時，施強暴脅迫者，處3年以下有期徒
刑、拘役或3百元以下罰金。
意圖使公務員執行一定之職務或妨害其依法執行一定之職務或使
公務員辭職，而施強暴脅迫者，亦同。
犯前二項之罪，因而致公務員於死者，處無期徒刑或7年以上有
期徒刑；致重傷者，處3年以上、10年以下有期徒刑。
中華民國刑法第339條
（普通詐欺罪）
意圖為自己或第三人不法之所有，以詐術使人將本人或第三人之
物交付者，處5年以下有期徒刑、拘役或科或併科1千元以下罰金
。
以前項方法得財產上不法之利益或使第三人得之者，亦同。
前二項之未遂犯罰之。


司法院資訊處製作；財團法人民間司法改革基金會備份。
